臺灣雲林地方法院民事簡易判決
111年度虎簡字第17號
原      告  張玉梅  
被      告  曾朋驊  


上列當事人間因被告竊盜案件，原告提起附帶民事訴訟請求損害
賠償（110年度附民字第170號），經本院刑事庭裁定移送前來，
本院於中華民國111年2月25日言詞辯論終結，判決如下：
    主      文
被告應給付原告新臺幣壹拾捌萬貳仟元，及自民國一百一十年七
月二十日起至清償日止，按週年利率百分之五計算之利息。
訴訟費用由被告負擔。
本判決得假執行。
    事實及理由
一、原告起訴主張：被告與訴外人許凱閎係好友，二人因缺錢花
    用，由訴外人許凱閎於民國110年3月19日前某時先與被告明
    言欲在各工地行竊，借用被告所有之車牌號碼000-0000號自
    用小貨車作為交通、搬運竊得物品之工具，並給與每次共同
    行為後全日新臺幣（下同）3,000元之酬勞，被告亦允諾上
    約，遂共同意圖為自己不法之所有，由被告駕駛上開自用小
    貨車搭載訴外人許凱閎，於110年4月14日1時20分許，抵達
    位於雲林縣○○鎮○○○○街○○○○○路○○段00號之「帝寶之心」工
    地，共同徒手在該工地內搬運原告所有之角鋼650支（起訴
    時市價合計182,000元）至上開自用小貨車上，得手後旋駕
    車離開現場，致原告受有財產損失，爰提起本件訴訟等語。
    並聲明：被告應給付原告182,000元，及自起訴狀繕本送達
    翌日起至清償日止，按週年利率百分之5計算之利息；願供
    擔保請准宣告假執行。
二、被告則以：被告當時是被押著脅迫犯罪，錢也不是由被告拿
    去，沒有辦法處理，叫被告付錢是不公平的等語資為抗辯，
    並聲明：請求駁回原告之訴。
三、本院之判斷：
  ㈠原告主張之事實，有本件民事事件所屬刑事案件即本院110年
    度易字第330號竊盜案件（下稱系爭刑事案件）之刑事判決
    在卷可參（見港簡卷第13至24頁），並有系爭刑事案件之本
    院刑事卷宗附卷可查；被告因本件竊盜犯行，經系爭刑事案
    件審理後，亦認被告共同犯竊盜罪，判處被告有期徒刑3月
    ，與其他得易科罰金之犯行合併定應執行有期徒刑7月確定
    ，有上開系爭刑事案件判決、卷宗可稽，是原告主張堪信為
    真實。被告固抗辯係受訴外人許凱閎脅迫方為本件竊盜行為
    ，惟未能提出任何證據以實其說，另被告於系爭刑事案件審
    理中，亦坦承全部犯行，未提出相關答辯，則依被告舉證，
    無從認定其所辯屬實，不足採信。
  ㈡因故意或過失，不法侵害他人之權利者，負損害賠償責任；
    數人共同不法侵害他人之權利者，連帶負損害賠償責任，民
    法第184條第1項前段、第185條第1項前段分別定有明文。是
    以，加害人於共同侵害權利之目的範圍內，各自分擔實行行
    為之一部，而互相利用他人之行為，以達其目的者，仍不失
    為共同侵權行為人，而應對於全部所發生之結果，連帶負損
    害賠償責任（最高法院78年度台上字第2479號判決意旨參照
    ）。又連帶債務之債權人，得對於債務人中之一人或數人或
    其全體，同時或先後請求全部或一部之給付，民法第273條
    第1項亦有明文規定。衡以被告及訴外人許凱閎係以各自分
    工之方式，以達侵害原告財產之目的，揆諸前揭說明，就原
    告因遭竊盜所受之財產損害，被告與訴外人許凱閎應就全部
    發生結果連帶負共同侵權行為之損害賠償責任，債權人即原
    告亦本得選擇對連帶債務人中之一人或數人或全體為請求。
    是本件原告單獨對被告請求給付損害賠償，自屬合法，此損
    害賠償責任與被告事後是否實際分得犯罪所得、分得多少均
    無涉。被告雖抗辯並未拿到竊盜犯罪所得，亦無從解免其依
    法應負之清償責任。
  ㈢本件遭竊角鋼已無法返還，原告主張遭竊角鋼於起訴時市價
    合計為182,000元，被告未予爭執；又損害賠償之目的在於
    填補所生之損害，其應回復者，並非「原來狀態」，而係「
    應有狀態」，應將損害事故發生後之變動狀況考慮在內（最
    高法院102年度台上字第242號判決意旨參照），鋼鐵價格本
    依市場情況有所波動，近來價格迭次上揚，亦屢見於報章新
    聞報導，則原告主張以起訴時角鋼市價182,000元計算其損
    害，請求被告給付182,000元，應屬可採。
  ㈣給付無確定期限者，依民法第229條第2項之規定，債務人於
    債權人得請求給付時，經其催告而未為給付，自受催告時起
    ，負遲延責任；其經債權人起訴而送達訴狀者，與催告有同
    一效力。而遲延之債務，以支付金錢為標的者，債權人得請
    求依法定利率計算之遲延利息；應付利息之債務，其利率未
    經約定，亦無法律可據者，週年利率為百分之5，民法第233
    條第1項、第203條分別有明文。本件原告對被告請求侵權行
    為損害賠償，屬無確定期限之給付，既經原告起訴而送達訴
    狀，被告迄未給付，依前揭說明，應負遲延責任，故原告請
    求被告自起訴狀繕本送達翌日即110年7月20日（見附民卷第
    5頁）起至清償日止，按週年利率百分之5加計法定遲延利息
    ，亦屬有據。
四、從而，原告依侵權行為之法律關係，請求被告給付182,000
    元，及自110年7月20日起至清償日止，按週年利率百分之5
    計算之利息，為有理由，應予准許。
五、本件事證已臻明確，兩造其餘攻擊防禦方法及所舉證據，經
    審酌結果，與本件判決結論均無影響，爰不一一論述，附此
    敘明。
六、本件係適用簡易程序所為被告敗訴之判決，依民事訴訟法第
    389條第1項第3款規定，應依職權宣告假執行，原告聲請供
    擔保宣告假執行，核無必要。
七、本件係刑事附帶民事訴訟，而由本院刑事庭移送民事庭者，
    依法不須徵收裁判，且至本件言詞辯論終結時，亦未增生其
    他訴訟費用，故無從確定訴訟費用之數額。本院依民事訴訟
    法第78條規定，諭知訴訟費用由被告負擔，以備將來如有訴
    訟費用發生時，得以確定其數額。
中　　華　　民　　國　　111 　年　　3 　　月　　25　　日
                  虎尾簡易庭  法  官　黃麗文
以上正本證明與原本無異。
如不服本判決，須於判決送達後20日內向本庭（臺灣雲林地方法
院虎尾簡易庭）提出上訴狀。（須按他造當事人之人數附繕本）
。
中　　華　　民　　國　　111 　年　　3 　　月　　25　　日
                              書記官  曾鈺仁